臺灣嘉義地方法院刑事判決　　　　　　　　　　　　　九十一年度訴字第四六號
　　公　訴　人　臺灣嘉義地方法院檢察署檢察官
　　被　　　告　甲○○
右列被告因違反毒品危害防制條例案件，經檢察官提起公訴（九十一年度毒偵字第七
○六號），本院判決如左：
    主  文
甲○○連續施用第一級毒品，累犯，處有期徒刑壹年貳月。扣案之第一級毒品海洛因
壹包（淨重零點零陸公克），沒收銷燬之；前開毒品外包裝壹個（重零點壹貳公克）
、小型夾鏈袋拾個及留有海洛因殘渣之塑膠斜削吸管壹支，均沒收。
    事  實
一、甲○○前於民國八十六年間，因違反麻醉藥品管理條例案件，經本院於八十六年
    十二月十七日以八十六年度易字第二○五五號判決判處有期徒刑七月確定，於八
    十九年一月二日執行完畢；又因施用毒品案件，經臺灣屏東地方法院裁定送觀察
    、勒戒後，因認有繼續施用之傾向，經該院以八十八年度毒聲字第七七○號裁定
    令入戒治處所施以強制戒治一年，嗣強制戒治滿三月後，因認無繼續戒治之必要
    ，該院另以八十八年度毒聲字第二六一三號裁定停止戒治交付保護管束，於八十
    九年四月八日期滿，並經臺灣屏東地方法院檢察署檢察官於八十九年四月十二日
    以八十九年度戒毒偵字第一七六號為不起訴處分確定（第一犯）。復因連續施用
    第二級毒品安非他命，經本院於九十年二月二十日（起訴書誤載為九十年三月十
    二日）以八十九年度易字第一○五八號判決判處有期徒刑六月確定，並以八十九
    年度毒聲字第一六三四號裁定令入戒治處所施以強制戒治一年，嗣強制戒治滿三
    月後，因認無繼續戒治之必要，另以九十年度毒聲字第七三六號裁定停止戒治交
    付保護管束，於九十年八月二十八日停止戒治付保護管束出所（第二犯）；惟又
    於保護管束期間內即九十年十、十一月間因連續施用第一級毒品海洛因違反保護
    管束應遵守事項情節重大，而經本院以九十年度毒聲字第一一一六號裁定撤銷保
    護管束施以強制戒治，並經本院於九十一年二月二十日（起訴書誤載為九十一年
    五月二十四日）以九十年度訴字第七二○號判決判處有期徒刑一年確定，於九十
    一年三月七日執行強制戒治完畢出所（第三犯）。詎仍不知悔改，復萌生施用第
    一級毒品海洛因之概括犯意，自九十一年三月下旬某日起至同年七月九日下午四
    時許，連續在嘉義市○○街一二七巷十八號二樓友人之居所房間內，施用第一級
    毒品海洛因多次，嗣於九十一年七月九日晚上七時許，為警在上址查獲，並扣得
    甲○○所有之第一級毒品海洛因一包（淨重○、○六公克），及其所有供施用第
    一級毒品海洛因所用之前開毒品外包裝一個（重○、一二公克）、小型夾鏈袋十
    個、塑膠斜削吸管一支；及0000000000號之行動電話一支、大型夾鏈
    袋五十一個。
二、案經嘉義市警察局第二分局報請臺灣嘉義地方法院檢察署檢察官偵查起訴。
    理  由
一、訊據被告甲○○對於右揭事實均自白不諱，而被告之尿液經送嘉義市衛生局檢驗
    結果，嗎啡確呈陽性反應，此有該局所出具之檢驗涉嫌毒品及管制藥品之尿液檢
    體案件、送驗姓名對照表各一份在卷可稽（見偵查卷第一○頁背面、第一一頁）
    ，復有其所有之第一級毒品海洛因一包（淨重○、○六公克），及其所有供施用
    第一級毒品海洛因所用之前開毒品外包裝一個（重○、一二公克）、小型夾鏈袋
    十個、塑膠斜削吸管一支；及0000000000號之行動電話一支、大型夾
    鏈袋五十一個扣案可資佐證；且上開第一級毒品海洛因及塑膠斜削吸管一支，經
    送請法務部調查局鑑定，其檢驗結果認送驗白粉含有第一級第６項毒品海洛因成
    分，淨重○、○六公克，包裝重○、一二公克；又送驗塑膠吸管經檢驗結果有第
    一級第６項毒品海洛因殘留等情，有該局九十一年八月十二日調科壹字第１８０
    ００１４９０號鑑定通知書及九十一年十月二十四日調科壹字第０９１００６６
    ５７７０號檢驗通知書各一紙在卷足佐，堪認被告之上開自白為真實，足以採信
    。又查，被告因施用毒品案件，經臺灣屏東地方法院裁定送觀察、勒戒後，因認
    有繼續施用之傾向，經該院以八十八年度毒聲字第七七○號裁定令入戒治處所施
    以強制戒治一年，嗣強制戒治滿三月後，因認無繼續戒治之必要，該院另以八十
    八年度毒聲字第二六一三號裁定停止戒治交付保護管束，於八十九年四月八日期
    滿，並經臺灣屏東地方法院檢察署檢察官於八十九年四月十二日以八十九年度戒
    毒偵字第一七六號為不起訴處分確定（第一犯）。復因連續施用第二級毒品安非
    他命，經本院於九十年二月二十日以八十九年度易字第一○五八號判決判處有期
    徒刑六月確定，並以八十九年度毒聲字第一六三四號裁定令入戒治處所施以強制
    戒治一年，嗣強制戒治滿三月後，因認無繼續戒治之必要，另以九十年度毒聲字
    第七三六號裁定停止戒治交付保護管束，於九十年八月二十八日停止戒治付保護
    管束出所（第二犯）；惟又於保護管束期間內即九十年十、十一月間因連續施用
    第一級毒品海洛因違反保護管束應遵守事項情節重大，而經本院以九十年度毒聲
    字第一一一六號裁定撤銷保護管束施以強制戒治，並經本院於九十一年二月二十
    日以九十年度訴字第七二○號判決判處有期徒刑一年確定，於九十一年三月七日
    執行強制戒治完畢出所（第三犯）等情，並有臺灣屏東地方法院檢察署檢察官八
    十九年度戒毒偵字第一七六號不起訴處分書、本院八十九年度易字第一○五八號
    刑事判決、本院九十年度訴字第七二○號刑事判決、臺灣嘉義地方法院檢察署刑
    案資料查註紀錄表、臺灣高等法院被告全國前案紀錄表、臺灣嘉義地方法院法務
    部在監在押資料表各一份在卷可參。被告於臺灣屏東地方法院檢察署檢察官為不
    起訴處分後，五年內四犯施用毒品罪，本件事證明確，被告犯行堪以認定。
二、查海洛因為毒品危害防制條例所謂之第一級毒品，觀諸該條例第二條第二項第一
    款規定甚明。核被告甲○○上開施用第一級毒品海洛因之行為，係犯毒品危害防
    制條例第十條第一項之施用第一級毒品罪。其持有上開第一級毒品海洛因之行為
    ，為施用行為所吸收，不另論罪。其多次施用第一級毒品海洛因之犯行，時間緊
    接，方法相同，所犯又係構成要件相同之罪名，顯係基於概括之犯意反覆為之，
    應依連續犯之規定以一罪論，並加重其刑。被告前於八十六年間，因違反麻醉藥
    品管理條例案件，經本院於八十六年十二月十七日以八十六年度易字第二○五五
    號判決判處有期徒刑七月確定，於八十九年一月二日執行完畢，有臺灣嘉義地方
    法院檢察署刑案資料查註紀錄表、臺灣高等法院被告全國前案紀錄表、臺灣嘉義
    地方法院法務部在監在押資料表各一份附卷可按，其於有期徒刑執行完畢五年以
    內再犯本件有期徒刑以上之罪，為累犯，應依刑法第四十七條規定，遞加重其刑
    。爰審酌被告前已有施用毒品之紀錄，並經一次觀察、勒戒及三次強制戒治，竟
    又再度施用，顯見其意志不堅，仍未戒絕，毫無悔改之意，其施用足以導致精神
    障礙、性格異常，甚至造成生命危險之毒品，戕害一己之身體健康，及其犯罪之
    動機、目的、手段、犯罪後之態度等一切情狀，量處如主文所示之刑，以資懲儆
    。
三、扣案之第一級毒品海洛因一包（淨重○、○六公克），係毒品，有上開法務部調
    查局鑑定通知書一紙附卷可證，應依毒品危害防制條例第十八條第一項前段規定
    ，不問屬於犯人與否，沒收銷燬之；前開毒品外包裝一個（重○、一二公克）、
    小型夾鏈袋十個、留有海洛因殘渣之塑膠斜削吸管一支，均係被告所有且供本件
    施用毒品犯行所用之物，業據其供陳在卷（本院九十一年十一月二十七日審判筆
    錄），應依刑法第三十八條第一項第二款規定併予沒收之。至00000000
    00號之行動電話一支及大型夾鏈袋五十一個，雖為被告所有，然分別為被告與
    友人聯絡及包裝清潔用品所用，亦據其供明在卷（亦見本院九十一年十一月二十
    七日審判筆錄），尚乏證據證明供前揭犯罪之用，又非違禁物，爰不另為沒收之
    諭知，附此敘明。
據上論斷，應依刑事訴訟法第二百九十九條第一項前段，毒品危害防制條例第十條第
一項、第十八條第一項前段，刑法第十一條前段、第五十六條、第四十七條、第三十
八條第一項第二款，判決如主文。
本案經檢察官李文和到庭執行職務。
中      華      民      國    九十一  年     十二     月      六      日
                                臺灣嘉義地方法院刑事第一庭
                                    法  官  黃  仁  勇
右正本證明與原本無異。
如不服本判決，應於判決送達後十日內向本院提出上訴狀( 應附繕本 )。
中      華      民      國    九十一    年     十二     月      六      日
                                    書記官  呂  權  芳
附錄本判決論罪科刑法條全文：
毒品危害防制條例第十條：
施用第一級毒品者，處六月以上五年以下有期徒刑。
施用第二級毒品者，處三年以下有期徒刑。
